Images des répertoires du notaire Pierre Cayard pour l'étude VIII
Archives nationales de France
Images des répertoires du notaire Pierre Cayard pour l'étude VIII
4 septembre 1564 - 31 décembre 1576
MC/ET/VIII/119 - MC/ET/VIII/127/A
Etude VIII; Cayard, Pierre
7 extraits de registres
Archives nationales de France
Minutes et répertoires: la loi 2008-696 du 15 juillet 2008 relative aux archives a fixé à 75 ans à compter de la date de l'acte, ou à 25 ans à compter de la date du décès de l'intéressé si ce délai est plus bref, le délai de communication des minutes et répertoires des notaires; ce délai est porté à 100 ans à compter de la date de l'acte si le document se rapporte à un mineur (code du Patrimoine, articles L213-2, 4e d et 5e).
Autres documents de l'étude (dossiers de clients, comptabilité...): s'agissant d'archives privées, ces documents sont communicables selon les modalités fixées par le déposant ou le donateur.
Certains documents ne sont pas accessibles sous leur forme originale en raison de leur mauvais état de conservation.
Registres entrés aux Archives nationales en 1932.
Les dates antérieures à 1567 sont indiquées en nouveau style (n.st.)
Des feuillets avec une liste chronologique des actes sont insérés au début de chaque registre des minutes entre MC/ET/VIII/119 et MC/ET/VIII/127/A.
Images des répertoires de l’étude VIII
Archives de l'étude VIII
répertoire d'officier public ministériel
- Répertoire chronologique pour la période du 4 septembre 1564 au 12 avril 1566 (n.st.), 4 septembre 1564 - 12 avril 1566; MC/ET/VIII/119; Répertoire de 18 feuillets.
  répertoire
  - Liste chronologique des actes pour la période du 4 septembre 1564 au 12 avril 1566 (n.st.), 4 septembre 1564 - 12 avril 1566; 18 feuillets insérés en tête du registre des minutes.
- Répertoire chronologique pour la période du 20 avril 1566 au 31 décembre 1566 (n.st.), 20 avril 1566 - 31 décembre 1566; MC/ET/VIII/120; Répertoire de 10 feuillets.
  - Liste chronologique des actes pour la période du 20 avril 1566 au 31 décembre 1566 (n.st.), 20 avril 1566 - 31 décembre 1566; 10 feuillets insérés en tête du registre des minutes.
- Répertoire chronologique pour l'année 1567, MC/ET/VIII/121; Répertoire de 1 feuillet.
  - Liste chronologique des actes pour l'année 1567, 1 feuillet inséré en tête du registre des minutes.
- Répertoire chronologique pour l'année 1569, MC/ET/VIII/123; Répertoire de 10 feuillets.
  - Liste chronologique des actes pour l'année 1569, 10 feuillets insérés en tête du registre des minutes.
- Répertoire chronologique pour les années 1571 et 1572, 1571 - 1572; MC/ET/VIII/125; Répertoire de 24 feuillets. Document très détérioré: la partie supérieure manque.
  - Liste chronologique des actes pour les années 1571 et 1572, 1571 - 1572; 24 feuillets insérés en tête du registre des minutes.
- Répertoire chronologique pour les années 1573 et 1574, 1573 - 1574; MC/ET/VIII/126; Répertoire de 15 feuillets. Documents détériorés: lacunes et texte en partie dilué.
  - Liste chronologique des actes pour les années 1573 et 1574, 1573 - 1574; 15 feuillets insérés en tête du registre des minutes.
- Répertoire chronologique pour les années 1575 et 1576, 1575 - 1576; MC/ET/VIII/127/A; Répertoire de 16 feuillets. Document en partie détérioré, présentant des cernes.
  - Liste chronologique des actes pour les années 1575 et 1576, 1575 - 1576; 16 feuillets insérés en tête du registre des minutes.